# Elmedin Ahmeti

Date of birth: 14/10/2002

Nationality: Kosovar

Gender: Male

#### **CONTACT**

Adem Jashari, 72000 Shtime, Kosovo (Home)



(+383) 049482847

https://www.instagram.com/ elmedinahmetii

#### **ABOUT MF**

Jam student ne vitin e trete ne Shkenca Kompjuterike dhe Inxhinieri ne fakultetin UBT ku mendoj te specializoj si inxhinier softuerik. Ne jeten e perditshme mirrem me shume me frontend development, dmth me krijimin e websiteve, kam njohuri edhe ne backend si MSSQL,MySQL,DOTNET.

Edhe me social media kam pervoje, pra ne menaxhimin e faqeve, mirembajtjen e tyre, krijimin e kontentit, advertising, online selling.

Gjithashtu kam pervoje pune edhe si dizajner grafik ne aplikacionet si Adobe Photoshop,Adobe Illustrator,Adobe Experience Design,Adobe Lightroom.

## **WORK EXPERIENCE**

02/03/2021 - 30/08/2021 - Prishtine, Kosovo

**Graphic designer** 

Outsource Kosova

**13/06/2020 - 25/12/2020** - Prishtine, Kosovo

Call centre agent

Call Chef

#### **EDUCATION AND TRAINING**

01/10/2021 - 27/05/2022 - Prishtine, Kosovo

Front-end Development

**BONEVET** 

Address Prishtine, Kosovo

22/12/2021 - 18/06/2022 - Prishtine, Kosovo

Microsoft Office

**TOKA** 

Address Prishtine, Kosovo

## LANGUAGE SKILLS

MOTHER TONGUE(S): Albanian

**OTHER LANGUAGE(S):** 

**English** 

<b>Listening</b> C1	<b>Reading</b> B2	Spoken production C1	Spoken interaction B2	<b>Writing</b> C1
German Listening A1	<b>Reading</b> A1	Spoken production A1	Spoken interaction A1	<b>Writing</b> A1

## **DIGITAL SKILLS**

## **My Digital Skills**

Microsoft Office / Social Media / Web Designer / Graphic Desgn / Organizational and planning skills / Responsibility / front end / UX-UI / Adobe (Adobe Photoshop, Adobe Lightroom, Adobe InDesign, Adobe Illustrator, Adobe XD) / Motivated / Team-work oriented / Strategic Planning / Online Business / Content creator

## **DRIVING LICENCE**

Driving Licence: B1Driving Licence: B